# 请教陈老师，租赁变更进行会计处理的时点

提问人：Rebekah. 时间：2020-09-22 11:21:15
请教陈老师：
应用指南中：租赁变更导致租赁范围减少或租期缩短的，承租人应当调减使用权资产的账面价值，以反映租赁的部分终止或完全终止。其他租赁变更，承租人应当相应调整使用权资产的账面价值
请问陈老师，以下三种情况的理解是否正确
（ 1 ）我司存在一个三年期的房屋租赁合同，合同期为2021.1.1-2023.12.31，在 2022 年 9 月时，与出租方签订补充协议，约定租期缩短 1 年，即合同只执行到 2022 年 12 月， 2023 年 1 月确认使用权资产的减少。
（ 2 ）如果我司存在一个三年期的房屋租赁合同，租赁物为两层办公楼，合同期为2021.1.1-2023.12.31，每层 500㎡， 2022 年 9 月，与出租方签订补充协议，约定 2022 年 12 月初，退租其中一层办公楼， 2022 年 12 月确认使用权资产的减少？
（ 3 ）在租赁期间，发生租期减免或租期增加或租金上涨，在补充协议签署日即开始重新计量使用权资产与租赁负债的金额，进行会计处理。
多谢陈老师！

回答人：chenyiwei
你的例子中，减少使用权资产和租赁负债的时点应当是补充协议签订并生效时，不是在实际退租时。即如你在第 3点中所述：“在租赁期间，发生租期减免或租期增加或租金上涨，在补充协议签署日即开始重新计量使用权资产与租赁负债的金额，进行会计处理”。